# 财政拨款建造的固定资产与直接划拨的固定资产的折旧

提问人：luckyconqueror 时间：2012-02-10 19:50:25
用财政拨款建造的固定资产、财政直接划拨的固定资产是否应该计提折旧，能否在税前扣除，有没有相关文件规定？谢谢

回答人：chenyiwei
会计上，只要不属于固定资产准则规定的可不计提折旧的两种情况，其余固定资产均应计提折旧。 折旧是否可在税前扣除，取决于相应的财政拨款是否属于不征税收入。请查阅财税[2008]151号和财税[2011]70号文件。